臺灣臺中地方法院刑事判決　　　　　　　 96年度易字第498號
公　訴　人　臺灣臺中地方法院檢察署檢察官
被　　　告　甲○○
上列被告因竊盜案件，經檢察官提起公訴（九十五年度偵字第二
四○八○號），本院合議庭裁定改以簡式審判程序審理，判決如
下：
    主  文
甲○○踰越牆垣，毀壞門扇竊盜，累犯，處有期徒刑捌月。
    事  實
一、甲○○前於民國九十三年間，因竊盜案件，經本院判處有期
    徒刑四月確定，甫於同年二月二十四日易科罰金執行完畢。
    詎仍不知悔改，竟意圖為自己不法之所有，於九十五年十月
    十二日上午九時十分許（起訴書誤載為九時五十六分，業經
    蒞庭檢察官當庭更正），從臺中縣太平市○○路四○○巷一
    弄三○號空屋之頂樓，先踰越其間之矮牆，而達隔鄰即同弄
    二八號乙○○住處之頂樓陽臺後，再隨手自地上撿拾長鐵條
    敲打上開乙○○住處之頂樓鐵門鑰匙孔周圍部分，使該鐵門
    變形，再開啟門鎖，並將整片鐵門卸下，將上開鐵條棄置於
    頂樓陽臺後，侵入乙○○之住宅（侵入住宅部分未據告訴）
    ，並於屋內竊取乙○○所有之ＯＬＹＭＰＵＳ牌數位相機一
    臺、鑽石戒指一只及水晶項鍊三條（價值約新臺幣五萬元）
    ，得手後離去。嗣經乙○○報案後，員警依據附近民眾提供
    之甲○○所駕駛之車輛車牌號碼，於同日晚上八時三十分許
    ，在臺中縣太平市○○路九○○號，查獲甲○○，並於其所
    駕駛之車牌號碼６Ｊ─７８０６號自用小客車行李箱內，起
    出甲○○所竊得之ＯＬＹＭＰＵＳ牌數位相機一臺、鑽石戒
    子一只及水晶項鍊三條。
二、案經臺中縣警察局霧峰分局報告臺灣臺中地方法院檢察署檢
    察官偵查起訴。
    理  由
一、訊據被告甲○○對於上開犯罪事實坦承不諱，核與證人即被
    害人乙○○於警詢中證述其臺中縣太平市○○路四○○巷一
    弄二八號住處失竊情形，證人即於案發現場採驗證物之警員
    丙○○於本院審理時證述案發後至現場勘查所發現之情形等
    情節均相符，且有證人乙○○領回失竊物品後所出具之贓物
    認領保管單、車籍作業系統─查詢認可資料、臺中縣警察局
    霧峰分局現場勘察報告（含刑事案件證物採驗紀錄表、內政
    部警政署刑事警察局九十五年十一月二十一日刑醫字第○九
    五○一五六三六四號鑑驗書、現場、查獲被告後起出贓物、
    比對被告運動鞋與案發現場鞋印等照片）各一份在卷可稽，
    足認被告之自白與事實相符，堪以採信。從而，本件事證明
    確，被告犯行堪以認定，應予依法論科。
二、按刑法第三百二十一條第一項第二款所謂毀越門扇之「越」
    字，係指越入、超越或逾越而進而言，如係啟門入室或走入
    ，不得謂為越進（最高法院二十二年上字第四五四號判例、
    最高法院院民刑事庭總會二十四年七月決議參照）。又刑法
    第三百二十一條第一項第二款所謂毀越門扇係指毀越住宅、
    店舖或其他建築物（包括公寓、大廈內之各住戶或店舖）之
    門扇而言；所謂「其他安全設備」，係指除門扇牆垣以外，
    依通常觀念足認為防盜之一切設備而言；（最高法院七十五
    年度臺上字第八七三號、七十八年度臺上字第四四一八號、
    判決意旨參照）。被告跨越證人乙○○與隔鄰間之頂樓矮牆
    ，應屬踰越牆垣之行為；又其毀壞證人乙○○住處頂樓出入
    口之大門，並將大門卸下，步行入內，則毀壞門扇，而無踰
    越門扇之行為。故核被告所為，係犯刑法第三百二十一條第
    一項第二款之踰越牆垣毀壞門扇竊盜罪，公訴人認被告所為
    ，係涉犯毀越門扇竊盜罪，復未審酌被告有踰越牆垣之情狀
    ，尚有未洽，然此僅為加重條件之增減，乃屬單純一罪，毋
    庸變更起訴法條，附此敘明。又刑法第三百二十一條加重竊
    盜罪之規定，為第三百二十條之加重條文，自係以竊取他人
    之物為其犯罪行為之實行，至該條第一項各款所列情形，不
    過為犯竊盜罪之加重條件，如僅著手於該項加重之行為而未
    著手客觀上可認為搜取財物之行為，仍不能以本條之竊盜未
    遂論，此有最高法院著有二十七年滬上字第五四號判例可資
    參照。又侵入住宅竊盜究以何時為著手起算時點，依一般社
    會觀念，應認行為人以竊盜為目的，而有侵入他人住宅之行
    為，且已開始有搜尋、物色財物、或為物色財物而接近財物
    之動作，則應認此際行為人之行為對住宅居住人就各個動產
    之支配力已有加以排除而移轉持有之直接或現實危險性，始
    應認與竊盜之著手行為相當，而論以竊盜未遂罪（參酌最高
    法院八十二年四月十三日、八十二年度第二次刑事庭會議決
    議）。本件被告雖於證人乙○○住宅頂樓有持長鐵條破壞鐵
    門，惟其於進入屋內之時，並未將該長鐵條攜帶入內，是其
    著手於本件竊盜犯行時，並無攜帶兇器之情狀，而不該當刑
    法第三百二十一條第一項第三款之加重條件，附此敘明。被
    告前於九十三年間，因竊盜案件，經本院判處有期徒刑四月
    確定，甫於同年二月二十四日易科罰金執行完畢等情，有卷
    附臺灣臺中地方法院檢察署刑案資料查註紀錄表及臺灣高等
    法院被告前案紀錄表各一份可按，其於有期徒刑執行完畢後
    五年以內，再故意犯本件有期徒刑以上之罪，應依刑法第四
    十七條第一項之規定，論以累犯，並依法加重其刑。爰審酌
    被告正值壯年，竟不思憑勞力賺取金錢，反貪圖小利，而為
    本件犯行，造成被害人之損害，惟念被告竊得之財物已返還
    證人乙○○，對被害人所生財產上之損害尚屬輕微，且犯後
    坦承犯行，顯有認錯悔過之意，態度良好等一切情狀，量處
    如主文所示之刑，以示懲儆。
據上論斷，應依刑事訴訟法第二百七十三條之一第一項、第二百
九十九條第一項前段，刑法第三百二十一條第一項第二款、第四
十七條第一項，判決如主文。
本案經檢察官丁○○到庭執行職務。
中　　華　　民　　國　　96　　年　　4　　月　 　2 　　日
                  刑事第三庭    法  官
上正本證明與原本無異。
如不服本判決，應於送達後十日內向本院提出上訴狀（須附繕
本），上訴於臺灣高等法院臺中分院。
                                書記官  陳 玉 芬
中　　華　　民　　國　　96　　年　　4　　月　   　　　日
附錄本案論罪科刑法條：
中華民國刑法第三百二十一條（加重竊盜罪）
犯竊盜罪而有左列情形之一者，處六月以上、五年以下有期徒刑
：
一　於夜間侵入住宅或有人居住之建築物、船艦或隱匿其內而犯
　　之者。
二　毀越門扇、牆垣或其他安全設備而犯之者。
三　攜帶兇器而犯之者。
四　結夥三人以上而犯之者。
五　乘火災、水災或其他災害之際而犯之者。
六　在車站或埠頭而犯之者。
前項之未遂犯罰之。
